【裁判字號】    90,易,3610
【裁判日期】    901217
【裁判案由】    毒品危害防制條例
【裁判全文】
臺灣台中地方法院刑事判決    九十年度易字第三六一Ｏ號
    公  訴  人  臺灣台中地方法院檢察署檢察官
    被      告  甲○○
右列被告因毒品危害防制條例案件，經檢察官提起公訴（九十年度毒偵字第二四二四
號、第二四九五號），本院判決如左：
    主      文
甲○○連續施用第二級毒品，累犯，處有期徒刑拾月。
扣案之安非他命壹包（含袋重壹點壹公克）沒收銷燬之。
    事      實
一、甲○○曾於民國八十五年間因違反麻醉藥品管理條例案件，經本院判處有期徒刑
    四月確定，於八十五年十二月十八日縮刑執行完畢。復於八十八年間因施用第二
    級毒品案件，經依本院八十八年度毒聲字第六五三三號裁定送觀察、勒戒後，認
    無繼續施用毒品之傾向，業由臺灣台中地方法院檢察署檢察官於八十八年十一月
    二十九日，以八十八年度毒偵字第一九八七號為不起訴處分確定；又於八十九年
    間因施用第二級毒品案件，經依本院八十九年度毒聲字第三一五六號裁定送觀察
    、勒戒後，再度認無繼續施用毒品之傾向，而由臺灣台中地方法院檢察署檢察官
    於八十九年六月十二日，以八十九年度毒偵字第三二Ｏ八號、第三六四三號為不
    起訴處分確定；另於八十九年七月十八日或前三日內某時，再犯施用第二級毒品
    案件，經依本院八十九年度毒聲字第五四五五號裁定令入戒治處所施以強制戒治
    一年（所涉刑罰部分經本院判處有期徒刑六月，並於八十九年十一月二十日確定
    ），執行戒治屆滿三月後，其成效經評定為合格，經本院於九十年三月一日裁定
    停止戒治，所餘戒治期間並宣付保護管束。詎甲○○於停止戒治付保護管束期間
    ，仍不知悔改，復基於施用第二級毒品安非他命之概括犯意，於九十年四月十二
    日或前四日內某時、九十年五月二日某時止，在台中縣大里市○○路六十二巷三
    十六弄一號六樓等地，以將安非他命置於錫箔紙或吸食器上用火燒烤成煙吸食之
    方式，連續施用第二級毒品安非他命二次。嗣於九十年四月十二日至臺灣台中地
    方法院檢察署觀護人室採取其尿液送驗後呈甲基安非他命陽性反應；又於九十年
    五月二日下午四時三十分許，在台中縣大里市○○路六十二巷三十六弄一號六樓
    為警查獲，並扣得安非他命一包（含袋重一．一公克）。
二、案經台中市警察局第三分局報請臺灣台中地方法院檢察署檢察官偵查及該署檢察
    署自動檢舉偵查起訴。
    理      由
一、訊據被告甲○○固坦承有於九十年五月二日施用安非他命一次之犯行，惟矢口否
    認於九十年四月十二日或前四日內某時施用安非他命之犯行，辯稱：其當時並未
    施用安非他命云云，然查：被告於九十年四月十二日至臺灣台中地方法院檢察署
    觀護人室，及於九十年五月二日下午四時三十分許為警查獲後，所採取之尿液經
    送檢驗後，均呈甲基安非他命陽性反應，此有私立中山醫學院附設孫中山紀念醫
    院藥物濫用檢測報告一份、台中市衛生局煙毒尿液檢驗成績書一份附於偵查卷可
    稽，復有扣案之安非他命一包（含袋重一．一公克）可資佐證。查被告曾於八十
    八年間因施用第二級毒品案件，經依本院八十八年度毒聲字第六五三三號裁定送
    觀察、勒戒後，認無繼續施用毒品之傾向，業由臺灣台中地方法院檢察署檢察官
    以八十八年度毒偵字第一九八七號為不起訴處分確定；又於八十九年間因施用第
    二級毒品案件，經依本院八十九年度毒聲字第三一五六號裁定送觀察、勒戒後，
    再度認無繼續施用毒品之傾向，而由臺灣台中地方法院檢察署檢察官於以八十九
    年度毒偵字第三二Ｏ八號、第三六四三號為不起訴處分確定；另於八十九年七月
    十八日或前三日內某時，再犯施用第二級毒品案件，經依本院八十九年度毒聲字
    第五四五五號裁定令入戒治處所施以強制戒治一年，執行戒治屆滿三月後，其成
    效經評定為合格，經本院於九十年三月一日裁定停止戒治，所餘戒治期間並宣付
    保護管束，此有前開不起訴處分書二份、本院九十年度毒聲字第一Ｏ一四號停止
    戒治裁定一份、臺灣台中地方法院檢察署刑案資料查註紀錄表一份在卷可按，被
    告於停止戒治付保護管束期間再為本件犯行，其四犯施用毒品罪之犯行洵堪認定
    。
二、按「安非他命類」葯品，為毒品危害防制條例第二條第二項第二款所列之第二級
    毒品，故核被告所為，係犯毒品危害防制條例第十條第二項之施用第二級毒品罪
    。被告持有第二級毒品之低度行為，為其施用第二級毒品之高度行為所吸收，不
    另論罪。被告先後二次犯行，時間緊接，犯罪構成要件相同，顯係基於概括之犯
    意反覆為之，為連續犯，應依刑法第五十六條之規定論以一罪，並加重其刑。
    查被告曾於八十五年間因違反麻醉藥品管理條例案件，經本院判處有期徒刑四月
    確定，於八十五年十二月十八日縮刑執行完畢，此有臺灣高等法院被告全國前案
    紀錄表及臺灣台中地方法院檢察署刑案資料查註紀錄表各一份附卷可稽，其於前
    案執行完畢後，五年內再犯本件有期徒刑以上之罪，係屬累犯，應依刑法第四十
    七條規定加重其刑；並遞加重其刑。爰審酌被告犯罪之動機、目的、手段、其品
    性及智識程度、迭犯施用毒品罪，足見其未具悔意，及其犯罪後之態度等一切情
    狀，量處如主文所示之刑。扣案之安非他命一包（含袋重一．一公克）係查獲之
    毒品，不問屬於犯人與否，應依毒品危害防制條例第十八條第一項前段之規定宣
    告沒收銷燬之。
三、公訴意旨另以：被告甲○○另於九十年四月十三日起至同年五月一日止，連續施
    用第二級毒品安非他命多次，因認被告甲○○此部分亦涉有施用第二級毒品罪嫌
    云云。訊據被告甲○○堅決否認有於前開時間內施用安非他命，辯稱：該期間內
    其未施用安非他命等語。按犯罪事實應依證據認定之，無證據不得推定其犯罪事
    實，刑事訴訟法第一百五十四條定有明文；又認定不利於被告之證據須依積極證
    據，苟積極證據不足為不利於被告事實之認定時，即應為有利被告之認定，更不
    必有何有利之證據，最高法院三十年上字第八一六號判例可資參照。經查：被告
    始終否認有於九十年四月十三日起至同年五月一日止之期間內，施用第二級毒品
    安非他命，且亦無何積極之證據（如驗尿報告）足以證明被告在該期間內有施用
    安非他命之犯行，是此部分尚不能證明被告犯罪，原應為無罪判決之諭知，惟公
    訴人以此部分與被告所犯前開有罪部分有連續犯之裁判上一罪關係，在審判上不
    可分，爰不另為無罪之判決。
據上論斷，應依刑事訴訟法第二百九十九條第一項前段、毒品危害防制條例第十條第
二項、第二十條第三項前段、第十八條第一項前段、刑法第十一條前段、第五十六條
、第四十七條，判決如主文。
中    華    民    國        九十      年      十二      月      十七    日
                                    臺灣台中地方法院刑事第七庭
                                        法  官  簡源希
右正本證明與原本無異。
如不服本判決，應於判決送達後十日內向本院提出上訴狀，上訴於臺灣高等法院臺中
分院( 須附繕本 )。
                                        書記官
中    華    民    國      九十      年       十二      月    十八    日
毒品危害防制條例第十條第二項：施用第二級毒品者，處三年以下有期徒刑。


司法院資訊處製作；財團法人民間司法改革基金會備份。
